臺灣基隆地方法院刑事判決　
110年度易字第479號
公  訴  人  臺灣基隆地方檢察署檢察官
被      告  李沛姍




選任辯護人  蔡聰明律師
上列被告因妨害名譽案件，經檢察官提起公訴（110年度偵字第4
363號），嗣雙方於言詞辯論終結前就科刑範圍達成合意，且被
告認罪，本院依檢察官聲請裁定進行協商程序，並判決如下：
    主  文
李沛姍犯誹謗罪，處罰金新臺幣1萬5千元，如易服勞役，以新臺
幣1千元折算1日。
    事實及理由
一、本案之犯罪事實及證據，均引用起訴書之記載（如附件），
    並增列下列證據：
　㈠被告李沛姍於本院審理及協商程序中之自白。
　㈡證人楊淳信於本院審理時之證述。
二、本案經檢察官與被告、辯護人於審判外就科刑範圍達成合意
    ，且被告為認罪之表示，此有「臺灣基隆地方檢察署檢察官
    協商進行單暨程序紀錄表」及本院協商程序筆錄可以證明。
    經查，上開協商合意之內容，並無刑事訴訟法第455條之4第
    1項所列情形之一，是檢察官聲請改依協商程序而為判決，
    核無不合，本院爰不經言詞辯論，依雙方協商合意內容判決
    如主文。
三、應適用之法條：刑事訴訟法第455條之2第1項、第455條之11
    第2項、第455條之4第2項、第455條之8、第454條第2項。
四、協商判決有下列情形之一者，始得提起上訴：
  ㈠協商程序終結前，被告撤銷協商合意或檢察官撤回協商聲請
    。
  ㈡被告協商之意思非出於自由意志。
  ㈢被告所犯之罪非刑事訴訟法第455條之2第1項所定得以聲請協
    商判決者。
  ㈣被告有其他較重之裁判上一罪之犯罪事實。
  ㈤法院認應諭知免刑或免訴、不受理。
  ㈥法院未於協商合意範圍內為判決。
  ㈦法院為協商判決所科之刑，非緩刑、2年以下有期徒刑、拘役
    或罰金。
五、如有前述得上訴之情形，因而不服本判決，應自判決送達之
    翌日起20日內，向本院提出上訴書狀及其繕本。上訴書狀未
    敘述上訴理由者，應於上訴期間屆滿後20日內補提理由書。
本案經檢察官陳怡龍、陳淑玲提起公訴，檢察官陳宜愔到庭執行
職務。
中　　華　　民　　國　　111 　年　　1 　　月　　21　　日
                  刑事第五庭  法　官  陳怡安
以上正本證明與原本無異。
本判決除有刑事訴訟法第455條之4第1項第1款、第2款、第4款、
第6款、第7款所定情形之一，或違反同條第2項規定者外，不得
上訴。
如有前揭除外情形，如不服本判決應於收受送達後20日內向本院
提出上訴書狀，並應敘述具體理由；其未敘述上訴理由者，應於
上訴期間屆滿後20日內向本院補提理由書(均須按他造當事人之
人數附繕本)「切勿逕送上級法院」。　　
中　　華　　民　　國　　111 　年　　1 　　月　　21　　日
                              書記官  洪福基
附錄本案論罪科刑法條全文：
中華民國刑法第310條
意圖散布於眾，而指摘或傳述足以毀損他人名譽之事者，為誹謗
罪，處1年以下有期徒刑、拘役或1萬5千元以下罰金。
散布文字、圖畫犯前項之罪者，處2年以下有期徒刑、拘役或3萬
元以下罰金。
對於所誹謗之事，能證明其為真實者，不罰。但涉於私德而與公
共利益無關者，不在此限。
【附件】
臺灣基隆地方檢察署檢察官起訴書　　　　　
                                     110年度偵字第4363號
　　被　　　告　李沛姍　
上列被告因妨害名譽案件，業經偵查終結，認應提起公訴，茲將
犯罪事實及證據並所犯法條分敘如下：　　　　　
　　　　犯罪事實
一、李沛姍係基隆市○○區○○路000○0號2樓住戶，而林慧鈞則於基
    隆市○○區○○路000號開設建興餅店，雙方為樓上、樓下鄰居
    。李沛姍因不滿林慧鈞向台灣電力公司（下稱台電公司）申
    請增設之高壓電，可能有觸電之風險，竟在台電公司於民國
    110年5月7日下午3時許派遣員工楊淳信、楊家哲、楊宗訓等
    人到場履勘時，竟意圖散布於眾，基於誹謗之犯意，在建興
    餅店前，對林慧鈞辱罵「妳做的就是毒麵包」等不實內容，
    足以毀損林慧鈞之名譽及社會評價。經林慧鈞報警處理，始
    悉上情。　
二、案經林慧鈞訴由基隆市警察局第四分局報告偵辦。
　　　　證據並所犯法條
一、證據清單及待證事實
編號 證據名稱 待證事實 1 被告李沛姍之供述。 證明被告有於前開時地，與告訴人林慧鈞發生爭執之事實。 2 告訴人林慧鈞之指訴。 證明被告有於前開時地，對告訴人辱罵「妳做的就是毒麵包」等語之事實。 3 證人即台電公司基隆區營業處設計課設計員楊淳信於本署偵查中之證述。 證明被告有於前開時地，對告訴人辱罵「妳做的就是毒麵包」等語之事實。 
二、核被告李沛姍所為，係犯刑法第310條第1項之誹謗罪嫌。
三、依刑事訴訟法第251條第1項提起公訴。
　　此　致
臺灣基隆地方法院　　
中　　華　　民　　國　 110　　年　　10　　月　   17 　日
　　　　　　　　　　　　　　　檢　察　官　陳怡龍
                                          陳淑玲
本件正本證明於原本無異
中　　華　　民　　國 　110　　年  　10    月    22   日
                              書  記  官  周浚瑋 
附錄本案所犯法條全文 
中華民國刑法第310條
意圖散布於眾，而指摘或傳述足以毀損他人名譽之事者，為誹謗
罪，處 1 年以下有期徒刑、拘役或 1 萬 5 千元以下罰金。
散布文字、圖畫犯前項之罪者，處 2 年以下有期徒刑、拘役或
3 萬元以下罰金。
對於所誹謗之事，能證明其為真實者，不罰。但涉於私德而與公
共利益無關者，不在此限。